【裁判字號】    90,易,1007
【裁判日期】    900724
【裁判案由】    傷害
【裁判全文】
臺灣板橋地方法院刑事判決                          九十年度易字第一００七號
    公訴人  臺灣板橋地方法院檢察署檢察官
    被  告  甲○○
右列被告因傷害案件，經檢察官提起公訴（九十年度偵緝字第三０六號、第三一一號
），本院判決如左：
    主  文
甲○○傷害人之身體，處有期徒刑肆月，如易科罰金，以參佰元折算壹日。
    事  實
一、甲○○於民國八十九年十月七日凌晨二時三十分許，在臺北縣中和市○○路二六
    五巷十七號二樓住處，因乙○○前來找其父母林進來、楊平妹催討互助會款，二
    人言語不合起爭執，甲○○見乙○○毀損其住處電錶，竟基於傷害之故意，進而
    與乙○○互毆，先以拳頭毆打乙○○，繼而持花盆砸乙○○，致乙○○因此受有
    頭部外傷、腦震盪、胸部撞擊傷、第九肋骨、右胸部骨折等傷害。
二、案經被害人乙○○訴由臺北縣警察局中和分局移送臺灣板橋地方法院檢察署檢察
    官偵查起訴。
    理  由
一、訊據被告甲○○對其於前揭時地與告訴人乙○○互毆之事實坦承不諱，並經告訴
    人乙○○於警訊時及偵審中指訴明確，告訴人乙○○因遭被告毆打，致受有頭部
    外傷、腦震盪、胸部撞擊傷、第九肋骨、右胸部骨折等傷害，復有臺北縣中和市
    ○○路靜德醫院八十九年十一月二十六日出具之診斷證明書一紙附卷可稽，被告
    傷害犯行堪予認定。
二、另告訴人乙○○雖指稱除被告外，尚有二不詳姓名年籍之被告友人共同參與毆打
    云云。惟按犯罪事實應依證據認定之，無證據不得推定其犯罪事實，刑事訴訟法
    第一百五十四條定有明文。又告訴人之告訴，係以使被告受刑事訴追為目的，是
    其陳述是否與事實相符，仍應調查其他證據以資審認，亦有最高法院七十六年臺
    上字第四九八六號、五十二年臺上字第一三００號判例可資參酌。經查告訴人雖
    指稱：當時按電鈴，被告前來開門，伊問被告父母是否在家，被告叫伊等一下，
    之後就由屋內跑出來追打伊，且樓下又有被告另外兩名朋友加入一起打伊，三人
    中有二人拿長工具打伊，被告有拿，而其中有一染髮的用花盆打伊，伊被打前未
    與被告發生爭執云云。然被告辯稱：告訴人當時要找伊父母，伊回答不在，告訴
    人便問伊為何按電鈴如此久不開門，伊不理會關上門繼續看電視，過沒多久突然
    屋內停電，伊下樓看就發現告訴人將伊住處電錶拆下拿在手上，伊才與告訴人起
    衝突，告訴人拿電錶打伊，伊有還手，伊頭部及肩膀亦有受傷，當天僅伊一人與
    告訴人互毆，兩人從樓梯摔下，伊隨手拿旁邊花盆砸告訴人，並無他人參與等語
    。參諸被告年輕力壯，客觀上被告憑一己之力並非不可能毆打告訴人成傷。再經
    本院函查臺灣電力公司臺北南區營業處結果，被告住處電錶確有因玻璃故障損壞
    ，於八十九年十月九日換錶之事實，有該營業處九十年六月十八日北南區業字第
    九００六三六八一號函在卷可參，是被告所辯僅其一人與被告互毆，尚非不可採
    信。而告訴人卻始終未能舉出積極事證供本院查證除被告外，是否尚有二人共同
    參與傷害行為，依前揭條文規定及判例意旨，自難僅以被告之片面指述逕認被告
    之傷害行為另有共犯。
三、核被告所為，係犯刑法第二百七十七條第一項之普通傷害罪。爰審酌被告僅因細
    故竟與告訴人互毆，傷害告訴人之身體，其犯罪之動機、目的、手段、及犯罪後
    迄未能與告訴人達成和解等一切情狀，量處如主文所示之刑，並諭知易科罰金之
    折算標準，以示懲儆。末查被告行為後刑法第四十一條業於九十年一月四日經立
    法院修正通過，並經總統於九十年一月十日公布，於同年一月十二日生效施行，
    其修正條文為：「犯最重本刑為五年以下有期徒刑以下之刑之罪，而受六個月以
    下有期徒刑或拘役之宣告，因身體、教育、職業、家庭之關係或其他正當事由，
    執行顯有困難者，得以一元以上三元以下折算一日，易科罰金。但確因不執行所
    宣告之刑，難收矯正之效，或難以維持法秩序者，不在此限。」「併合處罰之數
    罪，均有前項情形，其應執行之刑逾六月者，亦同」，與修正前刑法第四十一條
    比較結果，修正後之條文對於被告並無不利，本件既符合修正後刑法第四十一條
    第一項之情形，依刑法第二條第一項前段規定，自應依修正後刑法第四十一條第
    一項規定諭知易科罰金之折算標準，附此說明。
據上論斷，應依刑事訴訟法第二百九十九條第一項前段，刑法第二百七十七條第一項
、第二條第一項前段、第四十一條第一項，罰金罰鍰提高標準條例第一條前段、第二
條判決如主文。
本案經檢察官李海龍到庭執行職務。
中      華      民      國      九  十    年    七    月    二 十 四    日
                                          臺灣板橋地方法院刑事第四庭
                                              法    官    談      虎
右正本證明與原本無異
如不服本判決應於送達後十日內向本院提出上訴狀
                                              書 記 官    陳  君  偉
中      華      民      國      九  十    年    七    月    二 十 四    日
參考法條：
刑法第二百七十七條第一項
  傷害人之身體或健康者，處三年以下有期徒刑，拘役或一千元以下罰金。


司法院資訊處製作；財團法人民間司法改革基金會備份。
